臺灣高雄地方法院刑事判決
111年度易字第131號
公  訴  人  臺灣高雄地方檢察署檢察官
被      告  呂奇霖


                    （另案於法務部○○○○○○○○○○○執行中）
上列被告因竊盜等案件，經檢察官提起公訴（110年度偵字第175
46號、110年度偵字第20391號、111年度偵字第1102號），本院
判決如下：
    主  文
呂奇霖犯攜帶兇器竊盜罪，處有期徒刑捌月；又犯毀損他人物品
罪，處有期徒刑參月，如易科罰金，以新臺幣壹仟元折算壹日；
又犯攜帶兇器竊盜罪，處有期徒刑捌月；又犯竊盜罪，處有期徒
刑參月，如易科罰金，以新臺幣壹仟元折算壹日；又犯竊盜罪，
處有期徒刑參月，如易科罰金，以新臺幣壹仟元折算壹日，未扣
案之犯罪所得即衛生紙壹箱沒收，於全部或一部不能沒收或不宜
執行沒收時，追徵其價額。不得易科罰金部分，應執行有期徒刑
壹年貳月。得易科罰金部分，應執行有期徒刑捌月，如易科罰金
，以新臺幣壹仟元折算壹日。
    事  實
一、呂奇霖意圖為自己不法之所有，基於竊盜之犯意，於民國11
    0年6月5日16時50分許，在高雄市○○區○○路00號對面，持客
    觀上足以對人之生命、身體、安全構成威脅，可為兇器使用
    之板手發動停放在該處之陳永雄所有車牌號碼000-000號普
    通重型機車之電門，啟動車輛而竊取得逞。
二、呂奇霖竊取上開機車得手後，騎乘上開機車，於同日16時52
    分許，行經劉琴位於高雄市○○區○○路00巷00號住處前，竟基
    於毀損他人物品之犯意，持上開板手破壞劉琴住處之鐵門門
    鎖鑰匙孔，致該鐵門門鎖鑰匙孔不堪使用，足以生損害於劉
    琴。
三、呂奇霖毀損劉琴住處之鐵門門鎖鑰匙孔時，劉琴在屋內聽聞
    聲響外出查看，並詢問呂奇霖是否有開啟其住處鐵門，呂奇
    霖見形跡敗露，竟意圖為自己不法之所有，另基於竊盜之犯
    意，於同日16時55分許，在高雄市○○區○○路00巷00號前，持
    上開客觀上足以對人之生命、身體、安全構成威脅，可為兇
    器使用之板手發動停放在該處之許龍樹所有車牌號碼000-00
    0號普通重型機車之電門，啟動車輛而竊取之，並逃離現場
    。
四、呂奇霖意圖為自己不法之所有，基於竊盜之犯意，於110年6
    月18日20時7分許，在高雄市○○區○○路0號前，徒手竊取JONE
    S MITCHEL DAVID所有、停放在該處之腳踏車1輛。　
五、呂奇霖意圖為自己不法之所有，基於竊盜之犯意，於110年8
    月23日16時45分許，行經址設高雄市○○區○○○路00號屈臣氏
    六合發門市，見商品擺放在騎樓無人看管，遂徒手竊取衛生
    紙1箱，得手後離開現場。　　
六、案經陳永雄、劉琴、台灣屈臣氏個人用品商店股份有限公司
    訴由高雄市政府警察局林園分局、三民第二分局、新興分局
    報告臺灣高雄地方檢察署檢察官偵查起訴。　　
    理  由
一、證據能力：
    本判決所引用之證據資料（詳後引用之各項證據），其中係
    屬傳聞證據部分，縱無刑事訴訟法第159 條之1至第159條之
    4或其他規定之傳聞證據例外情形，亦因被告呂奇霖於準備
    程序中同意有證據能力（院一卷第49頁），且被告、檢察官
    均未於言詞辯論終結前，就證據能力聲明異議，依刑事訴訟
    法第159 條之5第2項規定，視為同意作為證據使用；本院審
    酌卷內並無事證顯示各該陳述之作成時、地與週遭環境，有
    何致令陳述內容虛偽、偏頗之狀況後，亦認為適當，依刑事
    訴訟法第159 條之5 之規定，為傳聞法則之例外，應有證據
    能力。至其他未引用作為認定本案犯罪事實之證據，自無再
    說明有無證據能力之必要，併予敘明。
二、認定前述犯罪事實所憑之證據：
㈠事實欄四、五部分：
  此部分犯罪事實，業據被告坦承不諱（院二卷第39頁），且有
  證人JONES MITCHEL DAVID、謝榮偉證述可佐（警二卷第5至8
  頁、警三卷第4至7頁）、並有扣押筆錄、扣押物品目錄表、贓
  物認領保管單、監視器翻拍照片、台灣屈臣氏個人用品商店股
  份有限公司庫存檢核明細表在卷可稽（警二卷第9至13頁、第1
  5至19頁、警三卷第8至10頁），足認被告任意性自白與事實相
  符。綜上所述，此部分事證明確，被告犯行均堪認定，均應依
  法論科。　
㈡事實欄一至三部分：
　訊據被告矢口否認此部分之犯行，辯稱：監視器畫面的人都不
  是我，我是被人陷害的云云（院一卷第49頁）。經查：　
1.告訴人陳永雄、被害人許龍樹之上開機車有於上開時間、地點
  遭人竊取，以及告訴人劉琴住處之鐵門門鎖鑰匙孔，有於上開
  時間，遭人毀損致不堪使用等情，業據告訴人陳永雄（警一卷
  第4至7頁）、被害人許龍樹（警一卷第8至10頁）、證人即許
  龍樹之子許烜譯（警一卷第11頁）、告訴人劉琴證述明確（偵
  一卷第83至85頁），且有贓物認領保管單、監視器翻拍照片及
  現場照片、永昇鎖匙行收據、公路監理電子閘門在卷可參（警
  一卷第14至22頁、偵一卷第89頁、第117至119頁），此部分事
  實，首堪認定。　
2.被告雖否認竊取告訴人陳永雄、被害人許龍樹之上開機車，以
  及毀損告訴人劉琴住處鐵門門鎖鑰匙孔之人為其本人，然被告
  於110年7月14日警詢中自承：（問：你是否涉嫌於110年06月0
  5日16時50分許，在鳳山區鳳林路91號對面《東門街上》，竊取
  被害人CJ9-671號重機車，警方調閱監視器發現你涉嫌重大，
  而遭警方通知至派出所製作筆錄？）是。（問：你如何竊取CJ
  9-671號重機車，是否有使用工具？）我當天經過該處，發現C
  J9-671號重機車可以用板手打開電門，我就用板手打開電門，
  將CJ9-671號重機車騎走，我是使用板手。（問：你竊取CJ9-6
  71號重機車做何用途？）代步用。（問：你將所竊取CJ9-671
  號重機車丟棄於何處？）我將所竊取CJ9-671號重機車棄置在
  高雄市○○區○○路00巷00號前。（問：你是否涉嫌於110年06月0
  5日17時許，在大寮區明德路33巷15號，涉嫌破壞該處門鎖企
  圖進入行竊，經警方調閱監視器發現你涉嫌重大，而遭警方通
  知至派出所製作筆錄？）是。（問：你使用何種交通工具至該
  處，有無使用工具破壞門鎖，請敘述過程？）我騎乘所竊取CJ
  9-671號重機車到該處，然後徒步在該處四處查看，我就隨機
  選了一間民宅，然後使用板手破壞門鎖，當時鐵捲門都鎖住，
  我就用板手破壞小門，過程中我聽到屋內有聲音，我就趕快離
  開，這時屋主有發現我，並跑來跟我理論，我馬上跟屋主道歉
  ，然後騎乘重機車離開。（問：屋主稱當時你身上有掉落一個
  L型工具，該L型工具是否是板手？）是。（問：你當時離開時
  是否是騎乘CJ9-671號重機車？）我忘記了，我沒有看車牌，
  我一樣是用板手打開電門，將機車騎走。（問：你是否涉嫌於
  110年06月05日17時許，在大寮區中正路46巷20號前，竊取被
  害人CL9-101號重機車，警方調閱監視器發現你涉嫌重大，而
  遭警方通知至派出所製作筆錄？）是。（問：你如何竊取CL9-
  101號重機車，是否有使用工具？）經警方告知並看監視器畫
  面後，我可能騎錯車，我原本所竊取的CJ9-671號重機車停放
  在旁邊，我當時是被屋主嚇到，所以誤將CL9-101號重機車，
  當成我所竊取的CJ9-671號重機車，CL9-101號重機車我一樣是
  用板手打開電門，然後將機車騎走。（問：你將所竊取CL9-10
  1號重機車都棄於何處？）應該丢棄在楠梓區，正確地點不知
  道。（問：你竊取CL9-101號重機車做何用途？）代步用。（
  問：警方調閱監視器畫面，該影像是否為你？）是等語明確（
  警一卷第2至3頁）。
3.可知被告於警詢中，業已自白其有於上開時間、地點，竊取告
  訴人陳永雄上開機車之犯行，且針對此次犯行係用何工具（板
  手）、手法（用板手打開電門）、用途（代步）等情，都說明
  的非常清楚。又被告於此次警詢中，亦坦承有於上開時間、地
  點，毀損告訴人劉琴住處鐵門門鎖鑰匙孔之犯行，且針對其用
  板手破壞門鎖之過程（是騎乘竊取之機車至該處、先徒步四處
  查看、隨機挑選民宅、使用何工具、破壞何物），均陳述的十
  分明確；又被告所稱「這時屋主有發現我，並跑來跟我理論」
  、「（問：屋主稱當時你身上有掉落一個L型工具，該L型工具
  是否是板手？）是」等語，均與告訴人劉琴偵查中證述內容互
  核一致（偵一卷第84頁）；另被告此次陳述尚且提到，屋主發
  現後有跑出來理論一節，正與監視器翻拍照片內容吻合（警一
  卷第17至18頁），倘監視器翻拍照片中之人不是被告，被告又
  怎麼能夠回答出監視器翻拍照片之內容？足見被告確為監視器
  翻拍照片中之人無誤。此外，被告此次供述，亦坦承其有於上
  開時間、地點，騎走被害人許龍樹之上開機車，且係以板手打
  開電門之方式騎走之事實，僅係辯稱，其係騎錯車了云云。
4.本院認為，被告此次警詢供述，係警方先調閱上開事實欄一至
  三相關之監視器畫面後，發現被告有犯罪嫌疑，乃通知被告至
  警局作筆錄，而被告於此次警詢中，均承認監視器影像中之人
  為其本人無誤，且針對上開事實欄一至三犯行之細節，均交代
  的十分清楚，並已自白事實欄一、二之犯行，則其事後空言否
  認犯行，顯係臨訟所編，不足採信。
5.至於被告於此次警詢中，針對事實欄三之犯行，辯稱，係騎錯
  車了云云。然而，告訴人陳永雄上開機車之車身顏色為「淺紫
  色」、廠牌為「三葉」、排氣量為「101」，而被害人許龍樹
  上開機車之車身顏色是「銀色」、廠牌是「三陽」、排氣量是
  「125」等節，此有調查筆錄2份可佐（警一卷第4頁、第8頁）
  ，可知告訴人陳永雄與被害人許龍樹之機車，不管是顏色、廠
  牌、排氣量均不一樣，兩車之外觀並不相同，應無誤認之可能
  ，是被告辯稱，係騎錯車了云云，顯與事實不符，不足採信。
6.綜上所述，此部分事證已臻明確，被告此部分犯行均堪認定，
  均應依法論科。　
三、論罪科刑：
㈠核被告就事實欄一、三所為，均係犯刑法第321條第1項第3款之
  攜帶兇器竊盜罪；就事實欄二所為，係犯刑法第354條之毀損
  他人物品罪；就事實欄四、五所為，均係犯刑法第320條第1項
  之竊盜罪。被告所犯事實欄一至五所示之罪，犯意各別，行為
  互殊，應予分論併罰。　
㈡按被告構成累犯之事實及應加重其刑之事項，均應由檢察官主
  張並具體指出證明之方法後，經法院踐行調查、辯論程序，方
  得作為論以累犯及是否加重其刑之裁判基礎（最高法院110年
  度台上大字第5660號裁定意旨參照）。經查，起訴書雖記載「
  呂奇霖前因竊盜案件，經臺灣高雄地方法院分別以107年度簡
  字第453及1709號判處有期徒刑3月、3月確定，嗣經同法院以1
  07年度聲字第2475號裁定應執行有期徒刑5月，甫於民國108年
  3月7日縮刑期滿執行完畢」等語，然起訴書並未認定被告構成
  累犯，亦未記載應依刑法第47條第1項規定加重其刑等語，且
  公訴意旨於本院審理中亦未就被告構成累犯之事實及應加重其
  刑之事項具體指出證明方法（僅以偵查卷內之臺灣高雄地方檢
  察署刑案資料查註紀錄表，難認已就前階段構成累犯之事實及
  後階段應予加重其刑之事項盡舉證責任）。本院參照最高法院
  110年度台上大字第5660號裁定意旨，僅將被告之前科紀錄列
  入刑法第57條第5款「犯罪行為人之品行」之量刑審酌事由，
  而不依累犯之規定加重其刑。
㈢本院審酌被告以上開方式竊取、毀損他人之物，顯然欠缺尊重
  他人財產權之法治觀念，所為殊值非議，且考量被告否認事實
  欄一至三犯行、坦承事實欄四至五犯行之犯後態度。另考量被
  告所竊取之上開機車、腳踏車，均已發還給告訴人陳永雄、被
  害人許龍樹、被害人JONES MITCHEL DAVID，此有贓物認領保
  管單3份可佐（警一卷第14至15頁、警二卷第15頁），竊盜犯
  罪所生之損害已稍有減輕，並兼衡被告之智識程度、工作、收
  入、生活情狀等節（因涉及個人隱私，故不予揭露）、所竊取
  及毀損之財物的價值、被告之前科紀錄（除起訴書所指之上開
  前案紀錄外，被告尚有多次竊盜犯行）、刑法第57條之各款事
  由等一切情狀，分別量處如主文所示之刑，並就其中得易科罰
  金（即事實欄二、四、五之3 罪）部分，均諭知易科罰金之折
  算標準，並定其應執行刑，暨諭知如主文所示之易科罰金折算
  標準；復就不得易科罰金（即事實欄一、三之2 罪）部分，另
  定其應執行刑。　　
㈣沒收部分：
1.被告就事實欄一、三、四所竊得之機車、腳踏車，均已發還給
  告訴人陳永雄、被害人許龍樹、被害人JONES MITCHEL DAVID
  乙情，業如前述，依刑法第38條之1第5項之規定，此部分之犯
  罪所得，自不予宣告沒收或追徵。　
2.被告為事實欄五之犯罪所得即衛生紙1箱，雖未扣案，仍應依
  刑法第38條之1第1項前段、第3項之規定，隨同於被告所犯如
  事實欄五之罪宣告沒收，於全部或一部不能沒收或不宜執行沒
  收時，追徵其價額。　
據上論斷，應依刑事訴訟法第299條第1項前段，判決如主文。
本案經檢察官鄭玉屏提起公訴，檢察官李白松到庭執行職務。
中　　華　　民　　國　    111 　年　　9  　月  　13 　日
                  刑事第十四庭  法官     胡慧滿
以上正本證明與原本無異。
如不服本判決應於收受送達後20日內向本院提出上訴書狀，並應
敘述具體理由；如未敘述上訴理由者，應於上訴期間屆滿後20日
內向本院補提理由書（均須按他造當事人之人數附繕本）「切勿
逕送上級法院」。
中　　華　　民　　國　    111 　年　　9  　月  　13 　日
                                書記官   陳予盼
附錄本案論罪科刑法條：  
刑法第320條　
意圖為自己或第三人不法之所有，而竊取他人之動產者，為竊盜
罪，處五年以下有期徒刑、拘役或五十萬元以下罰金。
意圖為自己或第三人不法之利益，而竊佔他人之不動產者，依前
項之規定處斷。
前二項之未遂犯罰之。
刑法第321條
犯前條第一項、第二項之罪而有下列情形之一者，處六月以上五
年以下有期徒刑，得併科五十萬元以下罰金：
一、侵入住宅或有人居住之建築物、船艦或隱匿其內而犯之。
二、毀越門窗、牆垣或其他安全設備而犯之。
三、攜帶兇器而犯之。
四、結夥三人以上而犯之。
五、乘火災、水災或其他災害之際而犯之。
六、在車站、港埠、航空站或其他供水、陸、空公眾運輸之舟、
    車、航空機內而犯之。
前項之未遂犯罰之。
刑法第354條
毀棄、損壞前二條以外之他人之物或致令不堪用，足以生損害於
公眾或他人者，處二年以下有期徒刑、拘役或一萬五千元以下罰
金。